【裁判字號】    97,交聲,128
【裁判日期】    970613
【裁判案由】    違反道路交通管理處罰條例
【裁判全文】
臺灣宜蘭地方法院交通事件裁定         97年度交聲字第128號
原處分機關  交通部公路總局臺北區監理所宜蘭監理站
異  議  人  甲○○
即受處分人
上列異議人即受處分人因違反道路交通管理處罰條例案件，對於
交通部公路總局臺北區監理所宜蘭監理站於民國97年5月9日所為
之處分（原處分案號：宜監字第裁43-Q00000000號）聲明異議，
本院裁定如下：
    主  文
異議駁回
    理  由
一、原處分意旨略以：異議人即受處分人甲○○於民國97年1 月
    13 日下午4時30分許，駕駛車牌號碼T8-2188 號自用一般小
    客車，沿宜蘭縣羅東鎮○○路東往西方向行駛，行經林森路
    、天津路口欲右轉時，因支線道車未讓幹線道車先行，致騎
    乘車牌號碼LT2- 282號重型機車沿天津路北往南方向行駛，
    欲左轉至林森路之邱秀娟受有傷害，為警當場舉發（舉發案
    號：宜警交字第Q00000000 號），原處分機關乃依道路交通
    管理處罰條例第61條第3項規定，記違規點數3點。
二、異議意旨略以：係對方撞上伊右轉車，係對方機車跨越雙黃
    線肇致本件車禍，爰依法聲明異議。
三、按汽車駕駛人駕駛汽車違反道路交通安全規則因而肇事致人
    受傷，記違規點數3點，道路交通管理處罰條例第61條第3項
    定有明文。又汽車行駛至無號誌而無交通指揮人員指揮之交
    叉路口，應依支線道車暫停讓幹線道車先行之規定行進、轉
    彎；讓路線之標線線型為白色倒三角形，係用以警告車輛駕
    駛人前有幹道應減速慢行或停車讓幹道車先行，道路交通安
    全規則第102條第2款及道路交通標誌標線號誌設置規則第17
    2條分別訂有明文。
四、查異議人甲○○於97年1月13日下午4時30分許，駕駛車牌號
    碼T8-2188 號自用一般小客車，沿宜蘭縣羅東鎮○○路東往
    西方向行駛，行經林森路、天津路口欲右轉時，撞擊由邱秀
    娟騎乘，沿天津路北往南方向行駛，欲左轉至林森路之車牌
    號碼LT2-282 號重型機車，邱秀娟因而受有左腳挫傷之傷害
    等情，業據異議人及邱秀娟於警詢時陳述在卷，並有道路交
    通事故現場圖、道路交通事故調查報告表各1份及現場照片8
    張在卷可參。依上開現場圖、調查報告表及照片所示，異議
    人行駛之林森路係劃有白色倒三角形讓路線標線之支線道，
    林森路與天津路口亦無號誌，且異議人及邱秀娟均未提及事
    發當時有交通人員指揮交通，異議人本應減速慢行或停車讓
    處於幹道之邱秀娟之重型機車先行，竟貿然右轉致與邱秀娟
    之重型機車發生碰撞，使邱秀娟受有傷害，其違規情節甚明
    。異議人雖辯稱：係邱秀娟行車跨越雙黃線肇致本件車禍云
    云，然異議人過失在先已如上述，邱秀娟騎乘重型機車欲左
    轉駛入林森路，跨越車道自屬當然，又依卷附照片，邱秀娟
    重型機車倒地之位置係林森路與天津路口，無證據顯示邱秀
    娟於路口前即跨越雙黃線逆向行駛，是異議人所辯均不足採
    。
五、綜上，異議人違規事實明確，所辯顯不可採，原處分機關依
    道路交通管理處罰條例第61條第3 項規定，裁處異議人記違
    規點數3 點，於法並無違誤，本件聲明異議為無理由，應予
    駁回，爰依道路交通案件處理辦法第19條，裁定如主文。
中    華    民    國    97    年    6     月    13    日
                  交通法庭法  官   楊坤樵
以上正本證明與原本無異。
如不服本裁定，應於裁定送達後5日內，向本院提出抗告狀。（
應附繕本）
                          書記官   謝佩欣
中    華    民    國    97    年    6    月   16      日


司法院資訊處製作；財團法人民間司法改革基金會備份。
